# THIRY PRUNE



## DÉVELOPPEUSE JUNIOR - 27 ANS HTTPS://LRIGAMI.GITHUB.IO/

Actuellement en formation en développement web et d'applications web et mobile à Agen, je vise à devenir développeuse full-stack. Passionnée par les énigmes et la résolution de problèmes, je suis motivée par la création de solutions innovantes et optimisées. Dotée d'un grand esprit d'initiative, je cherche à intégrer une équipe dynamique où je pourrai mettre en œuvre mes compétences techniques tout en continuant à apprendre et à relever de nouveaux défis.

- **(**) 06.69.61.85.77
- prune.thiry@gmail.com
- 32 rue Bernard Palissy, appt n°4, 47300, Villeneuve-sur-Lot
- Lrigami (<u>Ø</u>) Lrigami
- Prune Thiry
- Permis B, véhiculée

## **PROJETS**

- Pokédex: Recréer un pokédex le plus fidèlement possible. Style uniquement en CSS. Récupération des données via Pokébuild API. Slider sur l'affichage des pokémons. Recherche de pokémons par ID, nom ou filtres. Responsive. Projet en duo. Langages et technologies: HTML5, CSS3, JavaScript, API, JSON. Clean Code.
- Text-RPG : Reprise du projet RPG sur FreeCodeCamp pour le transformer en text-RPG sous forme de Livre dont vous êtes le héros avec des règles Donjons et Dragons. Langages: HTML5, CSS3, JavaScript. Clean Code.
- Jeu de Awalé : Création d'un jeu de Awalé pour 2 joueurs. Langages: HTML5, CSS3, JavaScript. Clean Code.
- Nihon Nomad: Page de présentation de produit de Nihon Nomad (Agence de voyages au Japon). Parallax, review, modification du DOM via JS, carte interactive, responsive. Langages: HTML5, CSS3, JavaScript.
- JLPT Doc: Page de documentation technique. Bouton pour changer le mode jour-nuit. Intégration de graphiques. Langages: HTML5, CSS3, JavaScript.
- Page d'hommage : Hommage à Ogawa Yôko. Appel à l'API de DeepL pour la traduction multilingue. Responsive. Langages et technologies: HTML5, CSS3, JavaScript, API.

#### **CERTIFICATIONS**

Responsive Web Design (FreeCodeCamp);

JavaScript Algorithms and Data Structures (en cours).

#### EXPÉRIENCES PROFESSIONNELLES

#### Apprentie Charpentière Bois

Comparin Constructions Bois • septembre 2023 - juillet 2024

#### Monitrice étudiante en bibliothèque universitaire

Bibliothèque de la manufacture Lyon 3 • septembre 2021 juin 2022

#### Équipière polyvalente

McDonald's Opera Lyon / McDonald's St-Priest • 2018-2020 / 2020-2021

#### Étudiante Apprentie Professeur

Collège Louise Michel - Lille • janvier 2016 - juillet 2017

## BÉNÉVOLAT ET ANIMATION

- Jury pour le Prix Première Plume 2022 et pour le Prix Villeneuve se livre 2024:
- Bénévole pour les Quais du Polar 2018 et 2019 ;
- Participation au Prix Caméléon (Lyon 3) en 2017-2019 et 2022;
- Publication de deux nouvelles dans le recueil " Polar Lens " en 2017 et 2019: • Lectrice pour le Prix du Roman des Etudiants Télérama en 2016, 2017,
- 2019 et 2022. Représentante de la région Hauts-de-France en 2016 ; Rédactrice ponctuelle chez Conso-mag.com de 2016 à 2018, et chez
- Lecteurs.com;

## **FORMATIONS**

#### **CAP Charpentier Bois**

Fédération Compagnonnique (Agen) • 2023 - 2024

#### Master 2 Etudes Japonaises

Université Jean Moulin Lyon 3 • 2023 (1 semestre à Kyôto, Japon)

Mention très bien. Major de promotion.

#### Master 2 Lettres Recherche

Université Jean Moulin Lyon 3 • 2019 Mention bien.

#### Baccalauréat série scientifique

Lycée Jesse de Forest (Avesnes-sur-Helpe) • 2014

Mention très bien. Spécialité ISN (Informatique et Sciences du Numérique) : Python et JavaScript. Projet de fin d'année : réaliser un Paint like.

LANGUES Anglais (C1), Japonais (JLPT2), Italien (B2).

## CENTRES D'INTÉRÊT:

- Lectrice assidue (critique et jury régulière), autrice de romans, nouvelles et documents de recherche;
- Pratiquante motivée de sports (musculation, course à pied et natation) comme moteurs de mon énergie ;
- Grande amatrice d'énigmes, casse-têtes et puzzles ;
- Part régulièrement à l'aventure dans de longues randonnées ponctuées de photographies ;
- Jeux de société et jeux de rôle (joueuse et MJ).